臺灣臺北地方法院刑事判決　　　　　　　96年度交易字第97號
公　訴　人　臺灣臺北地方法院檢察署檢察官
被　　　告　乙○○
上列被告因業務過失傷害案件，經檢察官提起公訴（九十五年度
偵字第二五八五四號），被告於準備程序中先就被訴事實為有罪
之陳述，經本院告以簡式審判之旨，並聽取當事人之意見後，本
院合議庭裁定行簡式審判程序後，本院判決如下：
    主  文
乙○○從事業務之人，因業務上之過失傷害人，處有期徒刑陸月
，如易科罰金，以新臺幣壹仟元折算壹日，減為有期徒刑月，
如易科罰金，以新臺幣壹仟元折算壹日。
    事  實
一、乙○○為營業小客車司機，係從事駕駛業務之人。於民國九
    十五年八月十九日二十二時五十分許，駕駛車牌號碼四五七
    －ＤＣ號營業用小客車，沿臺北市○○路由南往北方向行駛
    ，行經臺北市○○路路口欲行左轉時，應注意車輛左轉彎時
    ，轉彎車應讓直行車先行，且依當時天候晴朗、夜間有照明
    、路面乾燥且無缺陷、無障礙物、視距良好等情狀，並無不
    能注意之情事，竟疏未注意，適甲○○騎乘車牌號碼ＣＳＴ
    －六二六號重型機車沿安和路由北向南方向行駛至仁愛路口
    直行，乙○○因煞避不及，致其前車頭撞擊甲○○騎乘之機
    車左側車身，甲○○人車倒地，而受有左側脛骨腓骨開放性
    骨折、左側遠端橈尺關節半脫臼及左側小腿皮膚壞死缺損（
    四十五公分×二十七公分）等傷害。於同日二十三時許，員
    警前往現場處理時，乙○○向處理之員警承認肇事自首而接
    受裁判。
二、案經甲○○訴由臺北市政府警察局大安分局移送臺灣臺北地
    方法院檢察署檢察官偵查起訴。
    理  由
一、證據之認定：
    上開事實一之部分，業據證人即告訴人甲○○於警詢及檢察
    官偵查中證述屬實（偵查卷第七頁至第九頁及第十七、十八
    頁參照），並有道路交通事故現場圖、交通事故談話紀錄表
    、補充資料表、調查報告表(一)、(二)及現場照片等件在卷可稽
    （偵查卷第二七頁至第三七頁及第四六、四七頁參照），而
    告訴人甲○○確係因本件事故受有左側脛骨腓骨開放性骨折
    、左側遠端橈尺關節半脫臼及左側小腿皮膚壞死缺損（四十
    五公分×二十七公分）等傷害，亦有國泰綜合醫院於九十五
    年十月五日出具之診斷證明書一紙在卷足憑（偵查卷第十之
    一頁參照），是被告乙○○之行為與告訴人所受傷害間，自
    有相當因果關係，此情已足認定。且按汽車行駛至交叉路口
    ，左轉彎時，轉彎車應讓直行車先行，道路交通安全規則第
    一百零二條第一項第七款定有明文。被告為考領駕照之駕駛
    人，且為從事駕駛業務之人，對此自應知悉，而本件復無其
    於肇事時有不能注意之證據，足證被告疏未注意及此，確有
    過失行為，臺北市政府警察局交通警察大隊對於本件道路交
    通事故所為之初步分析研判及臺北市車輛行車事故鑑定委員
    會對於本件道路交通事故所為之鑑定意見均同此見解，有臺
    北市政府警察局交通警察大隊所出具之道路交通事故初步分
    析研判表一紙（偵查卷第十二頁參照）及臺北市車輛行車事
    故鑑定委員會九十六年六月一日出具之北鑑審字第０九六三
    ０一九五六００號函檢送之鑑定意見書一份（本院卷參照）
    在卷可參。且被告亦對上開事實於本院九十六年七月十日審
    理時供承不諱（本院當日審判筆錄參照），是依(一)證人甲○
    ○之證述、(二)上開道路交通事故現場圖、交通事故談話紀錄
    表、補充資料表(一)、(二)、現場照片等件、(三)國泰綜合醫院診
    斷證明書一紙、(四)臺北市政府警察局交通警察大隊道路交通
    事故初步分析研判表一紙及(五)臺北市車輛行車事故鑑定委員
    會鑑定意見書一份等補強證據已足資擔保被告於本院審理中
    所為之上開任意性自白具有相當程度之真實性，而得確信被
    告前述自白之犯罪事實確屬真實，從而依刑事訴訟法第一百
    五十六條第一項及同條第二項規定，自得依被告前述自白及
    該補強證據認定被告確有為前述業務過失傷害之犯行，本件
    事證明確，被告之犯行堪以認定。
二、論罪科刑之法律適用：
  (一)核被告乙○○所為，係犯刑法第二百八十四條第二項前段之
    業務過失傷害罪。
  (二)查被告於肇事後，俟員警前往現場處理時，被告在場並承認
    為肇事者，有臺北市○○○○○道路交通事故肇事人自首情
    形紀錄表一紙在卷足憑（偵查卷第三九頁參照），係對於未
    發覺之犯罪，表示願接受裁判之意，依刑法第六十二條前段
    自首之規定，得減輕其刑。
  (三)爰審酌被告因本件犯罪，對告訴人造成如事實一所示之傷勢
    情形，及犯罪後雖坦承犯行，惟案發迄今將近一年之時間，
    仍未能與告訴人達成和解，以賠償告訴人之損害等一切情狀
    ，量處如主文所示之刑，並諭知易科罰金之折算標準。
  (四)查被告犯罪之時間，係在九十六年四月二十四日以前，所犯
    符合中華民國九十六年罪犯減刑條例第二條所定之減刑條件
    ，應依該減刑條例第二條第一項第三款之規定，減其宣告刑
    二分之一，故減為有期徒刑三月，並諭知易科罰金之折算標
    準。
據上論斷，應依刑事訴訟法第二百七十三條之一第一項、第二百
九十九條第一項前段，刑法第二百八十四條第二項前段、第四十
一條第一項前段、第六十二條前段，刑法施行法第一條之一，中
華民國九十六年罪犯減刑條例第二條第一項第三款、第七條，判
決如主文。
本案經檢察官郭瑜芳到庭執行職務。
中　　華　　民　　國　　96　　年　　7 　　月　　27　　日
　　　　　　　　　刑事第九庭    法　官　林怡秀
本件正本證明與原本無異。
如不服本判決，應於判決送達後十日內，向本院提出上訴狀。
　　　　　　　　　　　　　　　　書記官　林義盛
中　　華　　民　　國　　96　　年　　7 　　月　　27　　日
附錄本案論罪科刑法條全文：
中華民國刑法第二百八十四條
因過失傷害人者，處六月以下有期徒刑、拘役或五百元以下罰金
，致重傷者，處一年以下有期徒刑、拘役或五百元以下罰金。
從事業務之人，因業務上之過失傷害人者，處一年以下有期徒刑
、拘役或一千元以下罰金，致重傷者，處三年以下有期徒刑、拘
役或二千元以下罰金。
